Inventaris van het archief van Johan de Witt, raadpensionaris van Holland, 1653-1672
Nationaal Archief, Den Haag
- Ingekomen missiven van Nederlandse diplomaten in het buitenland, F
  - Engeland, F.3
    - Stukken afkomstig uit de Loketkas van Holland, F.3.3
      - Tweede portefeuille, bevattende stukken uit de Loketkas, 1775-1795
        - Geheime resoluties van de Staten-Generaal nopens het rapport van Adriaen Pauw over zijn legatie, 1649, 1776
          Een der stukken de minuut-resoluties van de Oud-Raad in Dordrecht; hierop tevens aantekeningen van De Witt, 1652.
        - Stukken rakende de ambassade van Cats, Schaep en Van der Perre; idem van Pauw naar Engeland, 1652-1653, 1777
          Kopie-brieven met bijbehorende stukken, memories van De Witt, kopie-resoluties nopens de zending enz.
        - "Articulen van't tractaet met de Republique van Engelandt te maecken enne inne te gaen" (36 artikelen), ingediend 21 februari 1652, met het antwoord hierop van de Engelse Raad van State, 1778; 1652
        - "Stucken bij den heer Nieupoort in Hollant ingelevert bij het rapport van zijn zending naar Engeland ", 1653 jul - aug., 1779
          Gemerkt 17-38.
        - Diverse stukken nopens de onderhandelingen met Engeland, 1780; 1653 apr 1, jun - okt
        - Stukken nopens de onderhandelingen met Engeland, 1653 okt - 1654 jan, 1781
          Gemerkt 3, 5, 9, 26, 27, 29, 31, 39, 42, 43, 44, 48, 49, 51.
        - Memorie van De Witt nopens de macht van de Protector van Engeland, 1653/1654, 1782
        - Concept-traktaat met Engeland (exh. 1654 januari 22), 1783
        - Stukken nopens de handelingen op het punt van de prins van Oranje, 1654, 1784
        - Kopie-akte van ratificatie door Cromwell, 1655 jun 15, 1785
        - Stukken nopens de Merchants Adventurers, 1655, 1786
        - Stukken nopens gedraging tegen Engelsen en Fransen bij onbehoorlijke visitaties van schepen, 1656-1657, 1787
        - Stukken nopens een geschil over handelingen van convooien in de Torbay gepleegd, 1656, 1788
        - Admissie van Gerbrant van Sas als advocaat van de Engelse natie, 1658; credentialen voor Nieuwpoort en Downing, 1659, 1789
          Voorm. Loketkas van Holland: A 27.
        - Stukken nopens de onderhandelingen over een verdrag met Engeland, 1660-1662, 1790
          Voorm. Loketkas van Holland: A 27 No. 9.
        - Stukken betreffende Engelse zaken, 1665, 1791
          Voorm. Loketkas van Holland: A 26; A 4 nr. 2.
        - Stukken betreffende Engelse zaken, 1666, 1792
          Voorm. Loketkas van Holland: A 4.
        - Correspondentie van de griffier Fagel aan Boreel, 1671/1672, 1793
          Voorm. Loketkas van Holland: A 29 in 1.
        - "Discours sur les affaires d'Angleterre", 1672, 1794
          Voorm. Loketkas van Holland: A 29 in 2.
        - "Advijsen" met Engeland, 1795
          Voorm. Loketkas van Holland: A 4 in 2.
          Hierbij een advies van 1673.
    - Overige correspondenten, F.3.4
      - Adviezen van Jan Bets aan de Staten van Holland en de raadpensionaris, 1652-1653; 1796-1797
        - 1652, 1796
        - 1653, 1797
      - Missive van Johan baron van Reede van Renswoude aan de raadpensionaris, 1665; 1798
      - Missive van J. Dolman uit Londen, z.j; 1799
  - Frankrijk, F.4
    - Vaste vertegenwoordiging, F.4.1
      - Mr. Willem Boreel (1650-1668), F.4.1.1
        Zie Schutte, Repertorium Nederlandse vertegenwoordigers, 14-15.
        - Missiven van mr. Willem Boreel, ordinaris (1660-1662 extraordinaris) ambassadeur naar Frankrijk, aan de Staten van Holland, 1653-1659 en 1662-1668; 1800-1830
          - 1653 jan - mrt, 1800
          - 1653 apr- jun, 1801
          - 1653 juli - sep, 1802
          - 1653 okt - dec, 1803
          - 1654 jan - jun, 1804
          - 1654 juli - dec, 1805
          - 1655 jan - jun, 1806
          - 1655 juli - dec, 1807
          - 1656 jan - jun, 1808
          - 1656 juli - dec, 1809
          - 1657 jan - mrt, 1810
          - 1657 apr - jun, 1811
          - 1657 jul - sep, 1812
          - 1657 okt - dec, 1813
          - 1658, 1814
          - 1659, 1815
          - 1660, 1816
          - 1661 jan - jun, 1817
          - 1661 jul - dec, 1818
          - 1662 jan - jun, 1819
          - 1662 jul - dec, 1820
          - 1663 jan - jun, 1821
          - 1663 jul - dec, 1822
          - 1664 jan - jun, 1823
          - 1664 jul - dec, 1824
          - 1665, 1825
          - 1666 jan - jun, 1826
          - 1666 jul - dec, 1827
          - 1667, 1828
          - 1668 jan - jun, 1829
          - 1668 jul - sep, 1830
        - Missiven van mr. Willem Boreel, ordinaris ambassadeur naar Frankrijk, aan de commissarissen tot de zaken van Frankrijk, 1652; 1831
          Geschreven vanuit Brussel.
        - Missiven van mr. Willem Boreel, ordinaris (1660-1662 extraordinaris) ambassadeur naar Frankrijk, aan de raadpensionaris, 1653-1668; 1832-1849
          - 1653, 1832
          - 1654, 1833
          - 1655, 1834
          - 1656, 1835
          - 1657, 1836
          - 1658, 1837
          - 1659, 1838
          - 1660, 1839
          - 1661 mrt - dec, 1840
          - 1662 jan - jun, 1841
          - 1662 jul - dec, 1842
          - 1662 aug - dec, 1843
          - 1663, 1844
          - 1664, 1845
          - 1665, 1846
          - 1666, 1847
          - 1667, 1848
          - 1668 feb - sep, 1849
      - Christiaen Constantijn Rumpf (1668-1672), F.4.1.2
        Christiaan Constantijn Rumpf werd bij resolutie van 4 oktober 1668 aangesteld tot secretaris van de ambassade te Parijs. Na het vertrek van De Groot werd hem toegestaan in Parijs te blijven als gemachtigde van de prins van Oranje en agent van de Staten Generaal.
        Zie Schutte, Repertorium Nederlandse vertegenwoordigers, 16.
        - Missiven van Christiaen Constantijn Rumpf, secretaris van de ambassade in Frankrijk, aan de Staten van Holland, 1668-1670; 1850-1854
          - 1668 okt - dec, 1850
          - 1669 jan - jun, 1851
          - 1669 jul - dec, 1852
          - 1670 jan - jun, 1853
          - 1670 jul - dec, 1854
        - Missiven van Christiaan Constantijn Rumpf, secretaris van de ambassade in Frankrijk, aan de raadpensionaris, 1668-1672; 1855-1861
          - 1668 okt - dec, 1855
          - 1669 jan - jun, 1856
          - 1669 jul - dec, 1857
          - 1670 jan - jun, 1858
          - 1670 jul - dec, 1859
          - 1671 nov, 1860
          - 1672 mrt - jun, 1861
      - Mr. Pieter de Groot (1670-1672), F.4.1.3
        Zie Schutte, Repertorium Nederlandse vertegenwoordigers, 17- 18.
        - Missiven van mr. Pieter de Groot, ordinaris ambassadeur naar Frankrijk, en Christiaan Constantijn Rumpf, secretaris van de ambassade, aan de Staten van Holland, 1670-1672; 1862-1864
          - 1670 sep - dec, 1862
          - 1671, 1863
          - 1672 jan - apr, 1864
        - Missiven van mr. Pieter de Groot, ordinaris ambassadeur naar Frankrijk, aan de raadpensionaris, 1670-1672; 1865-1867
          - 1670 sep -okt, 1865
          - 1671, 1866
          - 1672 jan - mrt, 1867
    - Bijzondere gezantschappen, F.4.2
      - Jan van Gent, mr. Coenraed van Beuningen, Justus de Huybert en mr. Willem Boreel (1660-1662), F.4.2.1
        - Missiven van Coenraad van Beuningen, extraordinaris ambassadeurs naar Frankrijk, aan de Staten van Holland, 1660-1662; 1868-1871
          - 1660 nov - dec, 1868
          - 1661 jan - jun, 1869
          - 1660 juli - dec, 1870
          - 1662 jan - juni, 1871
        - Missiven van mr. Coenraed van Beuningen, extra-ordinaris gedeputeerde naar Frankrijk, aan de raadpensionaris, 1660-1662; 1872-1874
          - 1660 nov - dec, 1872
          - 1661, 1873
          - 1662 jan - jun, 1874
        - Missiven van mr. Willem Boreel en Coenraad van Beuningen, extraordinaris ambassadeurs naar Frankrijk, aan de Staten van Holland, 1660-1662; 1875-1877
          - 1660 dec, 1875
          - 1661 jan - jun, 1876
          - 1661 jul -dec, 1877
        - Missiven van mr. Willem Boreel en Coenraad van Beuningen, extraordinaris ambassadeurs naar Frankrijk, aan de raadpensionaris, 1662 jan; 1878
      - Mr. Coenraed van Beuningen (1664-1667), F.4.2.2
        - Missiven van mr. Coenraed van Beuningen, extra-ordinaris gedeputeerde naar Frankrijk, aan de raadpensionaris, 1665-1668; 1879-1884
          - 1664 dec, 1879
          - 1665 jan - jun, 1880
          - 1665 juli - dec, 1881
          - 1666 jan - jun, 1882
          - 1666 jul - dec, 1883
          - 1667 jan - sep, 1884
      - Mr. Coenraed van Beuningen (1668), F.4.2.3
        - Missiven van mr. Coenraed van Beuningen, extra-ordinaris gedeputeerde naar Frankrijk, aan de Staten van Holland, 1668; 1885-1886
          - 1668 mrt - apr, 1885
          - 1668 mei - sep, 1886
        - Missiven van mr. Coenraed van Beuningen, extra-ordinaris gedeputeerde naar Frankrijk, aan de raadpensionaris, 1668; 1887
    - Stukken afkomstig uit de Loketkas van Holland, F.4.3
      - Stukken met het opschrift "Onderhandelingen met Frankrijk, 1652 - 1670", 1888-1892
        - Recueil van stukken rakende de alliantie met Frankrijk, 1652-1659, 1888
          Voorm. Loketkas van Holland: AA 59.
        - Twee brieven van De Witt aan Gecommitteerde Raden over de alliantie met Frankrijk, 1657-1659, 1889
        - Enige stukken en retroacta betreffende de alliantie met Frankrijk, 1657-1659, 1890
        - Stukken rakende de handel der Nederlanden met Frankrijk, 1641-1657, 1891
        - Minuten van resoluties en andere stukken betreffende de betrekkingen met Frankrijk, 1660-1670, 1892
          Zie brief Dr. Japikse 19-11-1908 in inv. Staten van Holland, blz. 75.
      - Stukken betreffende de alliantie met Frankrijk, 1660-1667; 1893
        Voorm. Loketkas van Holland: AA59 no. 5
    - Overige correspondenten, F.4.4
      - Missiven van mr. Abraham de Wicquefort, resident van de hertogen van Brunswijk-Lüneburg-Calenberg en Brunswijk-Wolfenbüttel te Parijs, aan de raadpensionaris, 1656-1662 en z.d.; 1894-1901
        Zie Schutte, Repertorium buitenlandse vertegenwoordigers, 288.
        - 1656, 1894
        - 1657, 1895
        - 1658, 1896
        - 1659, 1897
        - 1660, 1898
        - 1661, 1899
        - 1662, 1900
        - z.d., 1901
  - Moscovië, F.5
    - Bijzondere gezantschappen, F.5.1
      - Nicolaes Heyns (1669-1670), F.5.1.1
        Zie Schutte, Repertorium Nederlandse vertegenwoordigers, 269.
        De missiven van Nicolaes Heyns (of Heinsius) als extraordinaris gedeputeerde naar Moscovië zijn bewaard tussen zijn missiven als resident te Stockholm.
  - Polen, F.6
    Hieronder inbegrepen Koninklijk Pruisen en, tot 1660, het hertogdom Pruisen.
    - Vaste vertegenwoordiging, F.6.1
      - Philips Pels (1652-1682), F.6.1.1
        - Kopie-missiven van Philips Pels, commissaris te Danzig, aan de Staten-Generaal, 1655-1670; 1902-1917
          - 1655, 1902
          - 1656, 1903
          - 1657, 1904
          - 1658, 1905
          - 1659, 1906
          - 1660, 1907
          - 1661, 1908
          - 1662, 1909
          - 1663, 1910
          - 1664, 1911
          - 1665, 1912
          - 1666, 1913
          - 1667, 1914
          - 1668, 1915
          - 1669, 1916
          - 1670, 1917
    - Bijzondere gezantschappen, F.6.2
      - Mr. Johan van den Honert (1659-1660), F.6.2.1
        Zie Van der Aa, Biographisch Woordenboek der Nederlanden VIII-2, 1049.
        - Missiven van mr. Johan van den Honert, extraordinaris ambassadeur naar Polen, aan de Staten van Holland, 1659-1660; 1918-1919
          - 1659, 1918
          - 1660, 1919
        - Missiven van mr. Johan van den Honert, extraordinaris ambassadeur naar Polen, aan de raadpensionaris, 1659-1660; 1920-1921
          - 1659, 1920
          - 1660, 1921
    - Overige correspondenten, F.6.3
      - Missiven van Pieter de Perceval, kwartiermeester-generaal te Danzig, aan de raadpensionaris, 1922-1923
        - 1656, 1922
        - 1657-1658, 1923
  - Portugal, F.7
    - Bijzondere gezantschappen, F.7.1
      - Mr. Gijsbert Rudolphi van Niedeck en Wouter van der Houven (1653), F.7.1.1
        Zie Schutte, Repertorium Nederlandse vertegenwoordigers, 434.
        - Missiven van mr. Gijsbert Rudolphi van Niedeck en Wouter van der Houven (consul te Lissabon), commissarissen te Lissabon, aan de Staten van Holland, 1653; 1924
    - Stukken afkomstig uit de Loketkas van Holland, F.7.2
      - Stukken met het opschrift "Onderhandelingen met Portugal, 1648-1669", 1925-1928
        - Een grote verzameling brieven, memories, resoluties en andere stukken betreffende onderhandelingen met Portugal, hoofdzakelijk ten aanzien van de moeilijkheden over Brazilië tot aan de vrede van 1661,1648-1661, 1925-1926
          Voorm. Loketkas van Holland: AA 2.
          - 1648-1661, deel 1, 1925
          - 1648-1661, deel 2, 1926
        - Een dergelijke verzameling stukken rakende de handelingen gevoerd over de disputen zo door Portugal als door de West-Indische Compagnie opgeworpen na het tekenen van de vrede, 1661-1669., 1927
        - Pamfletten in het Portugees, 1928
  - Spaanse Nederlanden, F.8
    - Vaste vertegenwoordiging, F.8.1
      - te Antwerpen, F.8.1.1
        - H. Prinsen, F.8.1.1.1
          - Missiven van H. Prinsen, correspondent te Antwerpen, aan de raadpensionaris, 1653-1661; 1929-1938
            - 1653 mrt - nov, 1929
            - 1654, 1930
            - 1655, 1931
            - 1656, 1932
            - 1657, 1933
            - 1658, 1934
            - 1659, 1935
            - 1660, 1936
            - 1661 jan - jun, 1937
      - te Brussel, F.8.1.2
        - Mr. Thomas van Sasburgh, F.8.1.2.1
          Zie Schutte, Repertorium Nederlandse vertegenwoordigers, 74.
          - Missiven van mr. Thomas van Sasburgh, resident te Brussel, aan de Staten van Holland, 1656-1672; 1939-1955
            - 1656, 1939
            - 1656 jul - dec, 1938
            - 1657, 1940
            - 1658, 1941
            - 1659, 1942
            - 1660, 1943
            - 1661, 1944
            - 1662, 1945
            - 1663, 1946
            - 1664, 1947
            - 1665, 1948
            - 1666, 1949
            - 1667, 1950
            - 1668, 1951
            - 1669, 1952
            - 1670, 1953
            - 1671, 1954
            - 1672, 1955
          - Missiven van mr. Thomas van Sasburgh, resident te Brussel, aan de raadpensionaris, 1956
    - Bijzondere gezantschappen, F.8.2
      - Amelis van den Bouchorst en Alewijn van Halewijn (1651-1653), F.8.2.1
        - Missiven van Amelis van den Bouchorst, heer van Wimmenum, en Alewijn van Halewijn, gedeputeerden naar Mechelen, aan de Staten van Holland, 1653; 1957
      - Mr. Cornelis de Witt en Cornelis van Vrijberghe (1672), F.8.2.2
        - Missiven van mr. Cornelis de Witt, extraordinaris gedeputeerde naar Brussel, aan de Staten van Holland, 1672 jan - apr; 1958
        - Missiven van mr. Cornelis de Witt, extraordinaris gedeputeerde naar Brussel, aan de raadpensionaris, 1672 jan - apr; 1959
        - Missiven van mr. Coneraed van Beuningen en Cornelis van Vrijberghe, extraordinaris gedeputeerde naar Brussel, aan de Staten van Holland, 1672 mei - dec; 1960
        - Missiven van mr. Coneraed van Beuningen en Cornelis van Vrijberghe, extraordinaris gedeputeerde naar Brussel, aan de raadpensionaris, 1672 aug - dec; 1961
  - Spanje, F.9
    - Vaste vertegenwoordiging, F.9.1
      - Hendrick baron van Reede van Renswoude (1656-1669), F.9.1.1
        - Missiven van Hendrik baron van Reede van Renswoude, minister (vanaf 1664 ambassadeur) naar Spanje, aan de Staten van Holland, 1661, 1664 - 1669; 1962-1968
          - 1661, 1962
          - 1664, 1963
          - 1665, 1964
          - 1666, 1965
          - 1667, 1966
          - 1668, 1967
          - 1669, 1968
      - Frederick Valckenier (1671-...), F.9.1.2
        - Missiven van Frederik Valckenier, secretaris van de ambassade naar Spanje, aan de Staten van Holland, 1671 aug - dec; 1969
    - Bijzondere missies, F.9.2
      - Jhr. Johan van Merode, Godard Adriaen van Reede van Amerongen en Philips van Humalda (1660-1661), F.9.2.1
        - Missiven van Johan van Merode, extraordinaris ambassadeur naar Spanje, aan de Staten van Holland, 1660-1661; 1970-1971
          - 1660, 1970
          - 1661, 1971
      - Mr. Hiëronymus van Beverningk, F.9.2.2
        - Missiven van mr. Hiëronymus van Beverningk, extraordinaris ambassadeur naar Spanje, aan de Staten van Holland, 1670-1671; 1972-1973
          - 1670 dec, 1972
          - 1671 jan -jul, 1973
    - Stukken afkomstig uit de Loketkas van Holland, F.9.3
      - Stukken met het opschrift "Onderhandelingen met Spanje, 1648 - 1671", 1974-1975
        - Brieven, resoluties, memories etc. betreffende onderhandelingen met Spanje, 1648-1671, 1974
          Voorm. Loketkas van Holland: AA 22
        - Stukken en brieven van de gouverneur Castel Rodrigo en van de ambassadeur Gamarra, meestal gericht aan De Witt, 1663-1665, 1975
  - Zweden, F.10
    - Vaste vertegenwoordiging, F.10.1
      - Johan Oste (1654), F.10.1.1
        Johan Oste, secretaris van Van Beuningen tijdens diens missie naar Zweden (zie onder bijzondere gezantschappen), werd door deze ingevolge ress. 18 en 24 apr1654 te Stockholm achtergelaten als correspondent.
        - Missiven van Johan Oste, secretaris van de ambassade naar Zweden, aan Herbert de Beaumont, secretaris van de Staten van Holland, 1654 juni - dec.; 1976
      - Nicolaes Heyns (1654-1656, 1660-1671), F.10.1.2
        Alias Nicolaes Heinsius.
        - Missiven van Nicolaas Heyns (Heinsius), resident in Zweden, aan de Staten van Holland, 1655, 1661 - 1666, 1668-1669; 1977-1987
          - 1655, 1977
          - 1661, 1978
          - 1662, 1979
          - 1663, 1980
          - 1664, 1981
          - 1665, 1982
          - 1666, 1983
          - 1668, 1984
          - 1669, 1985
          - 1670 (Moscovië), 1986
            Als extraordinaris gedeputeerde naar Moscovië.
          - 1671, 1987
        - Missiven van Nicolaas Heyns (Heinsius), resident in Zweden, aan de raadpensionaris, 1654-1655, 1661-1671; 1988-2000
          - 1654, 1988
          - 1655, 1989
          - 1661, 1990
          - 1662, 1991
          - 1663, 1992
          - 1664, 1993
          - 1665, 1994
          - 1666, 1995
          - 1667, 1996
          - 1668, 1997
          - 1669, 1998
          - 1670, 1999
          - 1671, 2000
      - Hendrick Kletscher (1671-1672), F.10.1.3
        Hendrik Kletscher, secretaris van Heinsius, werd resolutie van 31 augustus 1669 benoemd tot zaakgelastigde in Zweden gedurende diens afwezigheid in Rusland, met de titel van 'secretaris van de ambassade'. Bij resolutie van 25 oktober 1670 werd bepaald, dat hij wegens de terugkeer van Heinsius het karakter van secretaris van ambassade verloren had. Bij resolutie van 26 mei 1671 werd hij in diezelfde hoedanigheid benoemd na het vertrek van Heinsius op 9 juli 1671. Ingevolge zijn verzoek werd hem bij resolutie van 26 augustus 1672 ontslag verleend
        Zie Schutte, Repertorium Nederlandse vertegenwoordigers, 270.
        - Missiven Hendrik Kletscher, secretaris van de ambassade naar Zweden, aan de Staten van Holland, 1670-1671; 2001-2003
          - 1669, 2001
          - 1670, 2002
          - 1671, 2003
        - Missiven van Hendrik Kletscher, secretaris van de ambassade naar Zweden, aan de raadpensionaris, 1669-1671; 2004-2006
          - 1669, 2004
          - 1670, 2005
          - 1671, 2006
    - Bijzondere gezantschappen, F.10.2
      - Mr. Coenraad van Beuningen (1652-1654), F.10.2.1
        - Missiven van mr. Coenraed van Beuningen, extra-ordinaris gedeputeerden naar Zweden, aan de Staten van Holland, 1653-1654; 2007-2008
          - 1653, 2007
          - 1654, 2008
        - Missiven van mr. Coenraed van Beuningen, extra-ordinaris gedeputeerden naar Zweden, aan Johan de Witt als pensionaris van Dordrecht, later raadpensionaris, 1652-1654; 2009-2012
          - 1652 aug - nov, 2009
            Geadresseerd aan de pensionaris van Dordrecht.
          - 1653 jan, 2010
          - 1653, 2011
          - 1654, 2012
      - Jacob de Witt, Anthony Oetgens van Waveren en Johan Aylva (1653), F.10.2.2
        Zie F.2.2.1.1.
      - Mr. Coenraad van Beuningen, Eppo van Bootsma en Rudolf Wilhelm baron van Inhuizen en Kniphuizen (1654), F.10.2.3
        Zie F.2.2.1.2
      - Frederik van Dorp, Govert van Slingeland, Pieter de Huybert en Johan Isbrants (1656-1658), F.10.2.4
        Zie Schutte, Repertorium Nederlandse vertegenwoordigers, 201.
        - Missiven van Govert van Slingelandt en Frederik van Dorp, extraordinaris ambassadeurs naar de koning van Zweden, verblijvend in Pruisen, aan de Staten van Holland, 1656 mrt - okt; 2013
        - Missiven van Govert van Slingelandt en Frederik van Dorp, extraordinaris ambassadeurs naar de koning van Zweden, verblijvend in Pruisen, aan de raadpensionaris, 1656 mei - okt; 2014
        - Missiven van Govert van Slingelandt, extraordinaris ambassadeur naar de koning van Zweden, verblijvend in Pruisen, aan de raadpensionaris, 1656 apr - nov; 2015
        - Missiven van Frederik van Dorp, extraordinaris ambassadeur naar de koning van Zweden, verblijvend in Pruisen, aan de Staten van Holland, 1656-1658; 2016-2018
          - 1656 okt dec, 2016
          - 1657, 2017
          - 1658 jan - okt, 2018
        - Missiven van Frederik van Dorp, extraordinaris ambassadeur naar de koning van Zweden, verblijvend in Pruisen, aan de raadpensionaris. Met aantekening van datum van antwoord, 1656-1658; 2019-2021
          Geschreven vanuit Danzig (1656-1657) en Wismar (1657-1658).
          - 1656 okt - dec, 2019
          - 1657, 2020
          - 1658 jan - sep, 2021
        - Missiven van Frederik van Dorp, extraordinaris ambassadeur naar de koning van Zweden, verblijvend in Pruisen, aan de raadpensionaris. Zonder aantekening van datum van antwoord, 1656-1658; 2022-2024
          - 1656 dec, 2022
          - 1657, 2023
          - 1658 jan - sep, 2024
        - Missiven van Pieter de Huybert en Johan Isbrants, extraordinaris ambassadeurs naar de koning van Zweden, verblijvend in Pruisen, aan de raadpensionaris, 1656-1657; 2025-2026
          Geschreven vanuit Mariënburg.
          - 1656, 2025
          - 1657, 2026
        - Missiven van Pieter de Huybert en Johan Isbrants, extraordinaris ambassadeurs naar de koning van Zweden, verblijvend in Pruisen, aan de Staten-Generaal, 1656 dec; 2027
        - Missiven van Frederik van Dorp, Pieter de Huybert en Johan Isbrants, extraordinaris ambassadeurs naar de koning van Zweden, verblijvend in Pruisen, aan de Staten-Generaal, 1657 jul; 2028
      - Johan Isbrants (1665-1667), F.10.2.5
        Zie Schutte, Repertorium Nederlandse vertegenwoordigers, 202.
        - Missiven van Johan Isbrants, extraordinaris ambassadeur naar Zweden, aan de raadpensionaris, 1665-1666; 2029-2030
          - 1665, 2029
          - 1666, 2030
      - Mr. Pieter de Groot, F.10.2.6
        Zie Schutte, Repertorium Nederlandse vertegenwoordigers, 18.
        - Missiven van mr. Pieter de Groot, ordinaris ambassadeur naar Zweden, aan de Staten van Holland, 1668-1669; 2031-2032
          - 1668, 2031
          - 1669, 2032
        - Missiven van mr. Pieter de Groot, ordinaris ambassadeur naar Zweden, aan de raadpensionaris, 1668-1669; 2033-2034
          - 1668, 2033
          - 1669, 2034
      - Willem van Haren, F.10.2.7
        Zie Van der Aa, Biographisch Woordenboek VIII band 1, 186.
        - Missiven van Willem van Haren, extraordinaris gedeputeerde naar Zweden, aan de raadpensionaris, 1671-1672; 2035-2036
          - 1671 dec. 25, 2035
          - 1672, 2036
        - Missiven van Hendrick Kletscher, secretaris van de ambassade, aan de raadpensionaris, 1672 jan 30; 2037
    - Stukken afkomstig uit de Loketkas van Holland, F.10.3
      - Stukken met het opschrift "Onderhandelingen met Zweden, 1649 - 1669", 2038-2042